# 请教陈版主

提问人：zhu731228 时间：2011-02-17 06:55:35
现有三个自然人并购了一外商独资企业，企业变更为内资有限公司，注册资本由美元变更为人民币，所有手续均已完成，工商也颁发了内资企业法人营业执照，股权转让款尚未支付，现企业想申请银行贷款，银行方面要求出具一份验资报告，请教版，这份报告该怎样出呢，出资方式该怎样表述？要注意些什么问题？谢谢！
[ 本帖最后由 zhu731228 于 2011-2-17 06:58 编辑 ]

回答人：chenyiwei
这是由于企业性质改变（外资变为内资）需出具验资报告的一种特殊情形，但严格来说并非银行要求，而是工商登记方面的要求。本版面上有网友以前发过由企业性质改变而需要出具的验资报告的实例，你可以参考一下。

提问人：denghaifu 时间：2011-02-20 10:35:59
1 、某公司为对方开具发票，由于对方单位某种原因没有报销，重开发票并且要求对方负担税金，并且收取的税金大于实际应缴的税金，这种情况如何做账务处理。
2 、固定资产投资，双方按资产评估日评估金额做为出资金额入实收资本，但当资产转入被投资单位时，净值已经小于评估日评估值，这部分差额被投资单位用账务处理吗？如何处理
以上谢谢斑竹
[ 本帖最后由 denghaifu 于 2011-2-20 10:43 编辑 ]

回答人：chenyiwei
1 、收取的税金大于实际应交的税金，且各方约定无需退还，也不抵冲以后的货款的，则超出部分可作为营业外收入处理。 2 、需了解实际出资时是否仍在评估报告有效期内，以及“净值已经小于评估日评估值”的原因，并了解此时的净值是否仍大于该股东认缴的注册资本，关注是否存在出资不实的风险。

提问人：jackzhou 时间：2011-03-02 12:03:31
A、B、C三个公司分别为母公司、子公司和孙公司，本年C公司分红 1000 万元，全部归B公司，原因为C公司少数股东转让股权，转让作价时B公司按基准日净资产折算和持股比例计算的权益为 1000 万元全部分红。在编制个别报表时，B公司按 1000 万元确认投资收益。A公司在编制合并财务报表时，对于C公司不按持股比例分红的部分仍然计入投资收益，在合并所有者权益变动表时，则在“所有者投入和减少资本”项目的“其他”中列报。上述会计处理是否妥当。

回答人：chenyiwei
没有完全看懂你的意思。如果“A公司在编制合并财务报表时，对于C公司不按持股比例分红的部分仍然计入投资收益”，则是否说明这部分利润已被计入归属母公司股东的净利润？如果是，则在合并所有者权益变动表时，为何在“所有者投入和减少资本”项目的“其他”中列报，而没有反映为“净利润”？

提问人：初学者 12 时间：2011-03-07 09:05:55
陈版主：企业会计准则讲解 2010 年版的第三十四章合并会计报告的例34-1， 20×7年 12 月 31 日，P公司个别资产负债表中对S公司的长期股权投资的金额为3 000万元，拥有S公司 80 ％的股份。P公司在个别资产负债表中采用成本法核算该项长期股权投资。20×7年 1月 1 日，P公司用银行存款3 000万元购得S公司 80 ％的股份(假定P公司与S公司的企业合并不属于同一控制下的企业合并)。20×7年 1 月1 日，S公司股东权益总额为3 500万元，其中股本为2 000万元，资本公积为1 500万元，盈余公积为 0 元，未分配利润为 0 元。除固定资产公允增加 100 万外，其他资产公允价值与账面价值一致。20×7年，S公司实现净利润1 000万元，提取法定公积金 100 万元，向P公司分派现金股利② 480 万元，向其他股东分派现金股利 120 万元，未分配利润为 300 万元。S公司因持有的可供出售的金融资产的公允价值变动计入当期资本公积的金额为 100 万元。20×7年 12 月 31 日，S公司股东权益总额为4 000万元，其中股本为2 000万元，资本公积为1 600万元，盈余公积为 100 万元，未分配利润为 300 万元。
S20×7年向P公司销售商 1 000 万元，其销售成本为 800 万元，该商品的销售毛利率为 20 ％。P公司购进的该商 20×7年全部未实现对外销售而形成期末存货。
S公司以 300 万元的价格将其生产的产品销售给P公司，其销售成本为 270 万元，因此该内部固定资产交易实现的销售利润 30 万元。P公司购买该产品作为管理用固定资产使用，按 300 万元入账。假设P4~司对该固定资产按 3 年的使用寿命采用年限平均法计提折旧，预计净残值为 0 。该固定资产交易时间为20×7年 1 月 1 日，本章为简化抵销处理，假定P公司该内部交易形成的固定资产按 12 个月计提折旧。 P公司将其账面价 企业会计准则讲解 2010 年版的第三十四章合并会计报告的例34-1， 20×7年 12 月 31 日，P公司个别资产负债表中对S公司的长期股权投资的金额为3 000万元，拥有S公司 80 ％的股份。P公司在个别资产负债表中采用成本法核算该项长期股权投资。20×7年 1 月 1 日，P公司用银行存款3 000万元购得S公司 80 ％的股份(假定P公司与S公司的企业合并不属于同一控制下的企业合并)。20×7年 1 月 1 日，S公司股东权益总额为3 500万元，其中股本为2 000万元，资本公积为1 500万元，盈余公积为 0 元，未分配利润为 0 元。除固定资产公允增加 100 万外，其他资产公允价值与账面价值一致。20×7年，S公司实现净利润1 000万元，提取法定公积金 100 万元，向P公司分派现金股利② 480 万元，向其他股东分派现金股利 120 万元，未分配利润为 300 万元。S公司因持有的可供出售的金融资产的公允价值变动计入当期资本公积的金额为 100 万元。20×7年 12 月 31 日，S公司股东权益总额为4 000万元，其中股本为2 000万元，资本公积为1 600万元，盈余公积为 100 万元，未分配利润为 300 万元。
S20×7年向P公司销售商 1 000 万元，其销售成本为 800 万元，该商品的销售毛利率为 20 ％。P公司购进的该商 20×7年全部未实现对外销售而形成期末存货。
S公司以 300 万元的价格将其生产的产品销售给P公司，其销售成本为 270 万元，因此该内部固定资产交易实现的销售利润 30 万元。P公司购买该产品作为管理用固定资产使用，按 300 万元入账。假设P4~司对该固定资产按 3 年的使用寿命采用年限平均法计提折旧，预计净残值为 0 。该固定资产交易时间为20×7年 1 月 1 日，本章为简化抵销处理，假定P公司该内部交易形成的固定资产按 12 个月计提折旧。 P公司将其账面价值为 130 万元某项固定资产以 120 万元的价格出售给S公司仍作为管理用固定资产使用。P公司因该内部固定资产交易发生处置损失 10 万元。假设S公司以 120 万元作为该项固定资产的成本入账，S公司对该固定资产按 5 年的使用寿命采用年限平均法计提折旧，预计净残值为 0 。该固定资产交易时间为20×7年 6 月 29 日，S公司该内部交易固定资产在20×7年按 6 个月计提折旧。 在 2010 年版的讲解中子公司重新的计算净利润=1000-（1000-800）-（300-270）+10+（130-120）-1-5=784万元。 P公司2007 年的投资收益=784 08=627.2 万元，少数股东收益 =784 02=156.8万元。与 2008 年的解讲的会计处理完全不同，请问 2010 年讲解与 2008 年的讲解差异的主要原因是什么？ 2010 年年度的合并报表是否应采用此种方法？例题中母公司销售给子公司，子公司销售给母公司的内部未实现利润均调整的子公司的利润，如果是两个子公司之间有销售也同时存在采购时，是否也需按上述方法对其进行，调整利润又应该调整哪个子公司的净利润呢？是买方还是卖方？ 值为 130 万元某项固定资产以 120 万元的价格出售给S公司仍作为管理用固定资产使用。P公司因该内部固定资产交易发生处置损失 10 万元。假设S公司以 120 万元作为该项固定资产的成本入账，S公司对该固定资产按 5 年的使用寿命采用年限平均法计提折旧，预计净残值为 0 。该固定资产交易时间为20×7年 6 月 29 日，S公司该内部交易固定资产在20×7年按 6 个月计提折旧。 在 2010 年版的讲解中子公司重新的计算净利润=1000-（1000-800）-（300-270 ）+10+（130-120）-1-5=784万元。 P公司 2007 年的投资收益=784 08=627.2 万元，少数股东收益 =784 02=156.8万元。与2008 年的解讲的会计处理完全不同，请问 2010 年讲解与 2008 年的讲解差异的主要原因是什么？ 2010 年年度的合并报表是否应采用此种方法？例题中母公司销售给子公司，子公司销售给母公司的内部未实现利润均调整的子公司的利润，如果是两个子公司之间有销售也同时存在采购时，是否也需按上述方法对其进行，调整利润又应该调整哪个子公司的净利润呢？是买方还是卖方？

回答人：chenyiwei
这个问题一直有争议。主要就是例 34 － 7 中的固定资产交易是顺销，而按照一般理解，顺销交易中被抵销的内部交易未实现损益应当全部归属于母公司股东，不分配给少数股权。逆销交易中这样的处理方式还是恰当的。不过也与财政部会计司有关人士确认过，对顺销交易的内部未实现利润的抵销如果全部分配给母公司股东应当也没有大问题，毕竟没有明文的规定。

回答人：chenyiwei
回复 藤椅 初学者 12 的帖子两个子公司之间的内部交易称为“平销”。对于内部平销交易，比较合理的做法是按照在该交易中处于卖方地位的子公司的股权结构，将被抵销的内部交易未实现损益分配给母公司股东和少数股东。

提问人：jackzhou 时间：2011-03-11 15:24:50
1 、A公司控股子公司B公司本年少数股东单方面增资，导致A公司持股比例下降，请问新准则下如何处理。 2 、A公司(执行旧准则)联营企业B公司以前年度接受财政补助计入资本公司（ 2000 年前），本年B公司少数股东单方面增资导致A公司持股比例下降，请问按权益法核算时对于减少的资本公积如何处理。 3 、A公司接受子公司B公司委托对外投资，被投资单位工商登记均反映股东为A公司，请问A公司确认长期股权投资，B公司计入其他应收款是否欠妥。 4 、新准则下，A公司增加对联营单位B公司的投资（由15%增加到19 ％），收购价格高于收购基准日净资产，对于这部分差额在按权益法确认投资收益时是否要考虑。

回答人：chenyiwei
根据具体情况分别处理。 1 、需考虑少数股东单方面增资后，A公司是否丧失对B公司的控制权。分别按照解释 2 号第二条和解释 4 号第四条处理。 2 、对于联营企业，其他股东单方面增资导致本公司在该联营企业的持股比例下降，应按最新发布的《上市公司执行企业会计准则监管问题解答（ 2011 年第 1 期，总第 5 期）》第一条的精神处理。一般不用单独考虑资本公积中的某一项是财政拨款形成，但应关注该部分资本公积金是否存在国家独享等特殊的权属安排。 3 、A公司和B公司在该交易安排中的关系是何性质？与投资所形成的股权上相应的作为股东的风险和报酬如何分担和享有？ 4 、溢价增持联营企业股权的，应当注意区分溢价部分中哪些是与所增持的 4 ％股权对应的可辨认净资产公允价值于增持日的增值，哪些属于商誉因素。对于前者，在按权益法核算调整被投资企业报表时应当纳入考虑。

回答人：chenyiwei
1 、财会便[2009]14号：视同在不丧失控制权的前提下部分处置子公司股权的处理。 3 、A和B只有一方可确认为长期股权投资。从你说的情况看，似乎在B的帐面上列报为长期股权投资，A公司帐面上不作反映，可能更加恰当些。

提问人：wulovec 时间：2011-09-24 23:31:50
陈版主，你参与编著的《计学撮要》现在在市面上能买到嘛？

回答人：chenyiwei
不清楚何处有售。第一次印刷共计 5000 册，主要用于我所内部发放和赠送客户等用途，估计可供销售的册数不多。如果确有需要，我们下一步应该会考虑增印册数，并通过视野书店或者其他途径销售。谢谢关注！

提问人：秦巴散人 时间：2011-11-11 13:41:25
A公司为B公司的全资子公司，以 2011 年 3 月 31 日为基准日进行评估，情况为： 项目 账面值 评估值增值额 流动资产 1,000.00 1,000.00 - 固定资产 500.00 1,000.00
500.00 递延所得税资产 25.00 25.00 - 资产总计 1,525.00 2,025.00 500.00 流动负债 500.00 500.00 - 递延收益 100.00 100.00 负债合计
600.00 500.00 100.00 所有者权益 925.00 1,525.00 600.00 注：递延所得税资产就是递延收益所产生的。 现在，无关联关系的C公司准备以经评估的实物资产 475 万元对B公司增资，B增资后的注册资本和实收资本均变更为 2000 万元=（1525+475）。 那么请教： 1 、 B公司该如何进行账务处理？ 2 、 A公司单体报表是否需要调整对B公司的长期股权投资成本？ 3 、 A公司合并层面该怎么解决？

回答人：chenyiwei
回复 秦巴散人 的帖子
1 、B公司只有当进行改制（非公司制国有企业改建为公司制企业）时才能按评估值调账，所以请考虑拟将实收资本增加到 2000 万元的可行性。如果确属改制的，则B公司应按评估值调账（注意就评估增值确认递延税款，不能将评估增值后的所有净资产均折股），接受新股东投入的非货币资产按评估值入账。
2 、根据解释 1 号第十条和解释 2 号第二条规定，只有当B公司系进行国有企业公司制改建时，A公司才能调整对B公司的长期股权投资成本，同时调整资本公积。合并层面的账务调整按同一原则处理。

提问人：秦巴散人 时间：2011-11-12 11:48:15
B公司是一人有限责任公司

回答人：chenyiwei
那么，B公司不能按评估值调账，评估增值也就不能计入实收资本。

提问人：秦巴散人 时间：2011-11-12 17:11:54
要是评估值不能计入实收资本，那么这个公司的实收资本和注册资本就存在差异，这个方案就不能操作了？

回答人：chenyiwei
我理解是。

提问人：ahchuyu123 时间：2011-11-15 12:07:37
一个房地产开发企业销售给一个公司一幢楼，企业已经交了房款的80%， 2011 年末房地产开发企业尚不能取得竣工备案表（大概在2012 年 1 、 2 月份取得），但是房地产开发企业和公司都想在年底前将这项交易成交，在 2012 年 1 、 2 月份取得竣工备案表时作为补充依据， 销售合同约定的交付时间是 12 月 30 日，交付条件包括取得规划验收批准文件和竣工验收备案表、面积实测技术报告书，预计后续不会再发生成本支出了。 这种情况下是否能在 2011 年末确认该部分房地产开发收入？ 如果不能，那业主和开发商之间是否可以签订一个补充协议知会这件事情，这样时候就可以确认收入？

回答人：chenyiwei
一般理解不能在本年度内确认收入。因为合同约定的条件明确包含了“取得规划验收批准文件和竣工验收备案表、面积实测技术报告书”，因此必须以实际取得（而不是预计可以取得）作为义务履行完毕的标志。这个问题和前几天讨论过的“在规定时间内办出房产证”的问题还不一样，因为竣工验收备案表直接证明了标的房屋的状态，而且如果没有该证据通常无法证明房屋的交付状态符合标准和合同约定（即无法确定是否还有重大的合同义务尚未履行完毕）；而产证是与房屋本身的实物状态无关的事项，只要不存在法律障碍，一般总可以在规定时间内办出，且无需发生大额成本，所以不是一项实质性的重大合同义务。

提问人：ahchuyu123 时间：2011-11-15 21:31:43
回复 chenyiwei 的帖子
如果买卖双方都希望将这项交易在年底前就成交，那他们是不是再签订一项补充协议，协议中明确买方认可现在房屋的状态，不需要取得竣工验收备案表就可以交付，那卖方这样是不是就可以确认收入了？

回答人：chenyiwei
1 、还要考虑法律法规对商品房的交付有无强制性规定，强制性规定是必须遵循的； 2 、你认为修改条件后的交易是否符合常理？买方的利益如何保障？